臺灣高雄地方法院刑事判決　　　　　　　　　　　　九十三年度易字第一０三二號
　　公　訴　人　臺灣高雄地方法院檢察署檢察官
　　被　　　告　甲○○
右列被告因竊盜案件，經檢察官提起公訴（九十三年度偵字第一三一三六號）及併案
（九十三年度偵字第一三四０八、一五八００號），本院判決如左：
    主      文
甲○○共同連續攜帶兇器竊盜，累犯，處有期徒刑壹年，鋸子壹把、扳手貳支均沒收
。
    事      實
一、甲○○曾犯違反毒品危害防制條例案件，經本院判處有期徒刑一年確定，並於民
    國（下同）九十二年十一月五日執行完畢，詎其不知悔改，竟與呂鳳樑基於共同
    意圖為自己不法所有之犯意聯絡，甲○○並基於概括犯意，二人先於九十三年六
    月三十日上午八時十分許，在高雄縣岡山鎮○○路一之二號永順公司處，攜帶足
    以對他人生命、身體構成危險之兇器鋸子一把，自該水泥板圍牆之破損處進入，
    由呂鳳樑持該鋸子鋸斷高壓鋼管而竊取之，共竊得高壓鋼管八支，得手後，尚未
    離開現場時，即為永順公司所聘僱中興保全公司保全人員何東賢發覺而報警查獲
    ，並扣得鋸子一把；甲○○復承前述概括犯意，又於九十三年七月二日下午一時
    三十分許，再至上址永順公司處，仍自水泥板圍牆之破損處進入，竊取高壓鋼管
    ，甫將竊得之高壓鋼管七支裝置其所騎乘之腳踏車後置物架上，即當場被警查獲
    ；再於九十三年八月五日中午十二時二十五分許，又至高雄縣燕巢鄉○○路三四
    四號南隆鋼鐵股份有限公司處，以所攜帶足對他人生命、身體造成危險之兇器扳
    手二支，拆卸該公司所有之鍋爐閘閥一個，於尚未拆卸完成之際，即為上開公司
    員工乙○○發現並報警查獲而不遂，且扣得扳手二支。
二、案經高雄縣政府警察局岡山分局移送臺灣高雄地方法院檢察署檢察官偵查起訴及
    併案。
    理      由
一、訊據被告甲○○固坦承於前開時、地連續三次拿取高壓鋼管（前二次）、鍋爐閘
    閥（第三次）等物，然矢口否認有竊盜，並均辯稱：其以為前開物品均為沒人要
    的東西云云。惟查：被告前開時、地連續竊物，業據九十三年六月三十日同案共
    犯呂鳳樑於警詢時供承甚明（岡警刑移字第八五四號警卷第三～四頁），且有被
    害人丙○○（岡警刑移字第八五四號警卷第六頁、岡警刑移字第四頁、本院卷第
    七九～八二頁）、乙○○（岡警刑移字第一０六六號警卷第三頁、本院卷第八六
    二號警卷八三～八六頁）分別於警詢及審理時指訴綦詳，並有發現被告於九十三
    年六月三十日竊盜之目擊證人即永順公司所聘僱中興保全公司保全人員何東賢於
    警詢中亦陳明目擊情狀在卷可憑（岡警刑移字第八五四號警卷第七頁），復有上
    開被害人所簽具之領據二紙（岡警刑移字第八五四號警卷第一四頁、岡警刑移字
    第八六二號警卷第七頁）、贓物認領保管單乙紙（岡警刑移字第一０六六號警卷
    第一四頁），以及被告九十三年六月三十日竊物之現場照片八張（岡警刑移字第
    八五四號警卷第一五～一八頁）、九十三年七月二日竊盜之現場照片七張（岡警
    刑移字第八六二號警卷第一三、一三之一頁）、九十三年八月五日竊盜之現場照
    片四張（岡警刑移字第第一０六六號警卷第六、七頁）等均附卷足稽，又有被告
    行竊之鋸子一把及扳手二支扣案可資證明；再就被告於九十三年六月三十日與呂
    鳳樑以鋸子鋸斷高壓鋼管而加以竊取乙節，業經被告於警詢及審理中供承明確（
    岡警刑移字第八五四號警卷第一頁、本院卷第四八頁），同案共犯呂鳳樑於警詢
    時亦同此供述（岡警刑移字第八五四號警卷第三頁），且與目擊證人何東賢證述
    之情節相符（岡警刑移字第八五四號警卷第五頁），是被告與呂鳳樑共同費力以
    鋸子將被害人原裝置於器械上之高壓鋼管鋸斷而加以竊取，竟謂該等原裝置於器
    械上之鋼管係無人之物云云，孰能置信；其次，被告於九十三年七月二日再度前
    往永順公司處竊取鋼管，其明知前次於同一地點竊盜鋼管時已遭被害人報警逮獲
    ，竟再度竊取，無非明知故犯，所辯無人之物一詞，顯係毫無可信之託辭；再就
    ，被告欲加竊盜而已著手拆卸之鍋爐閘閥，亦確係裝置於鍋爐上之物，可自前開
    現場照片觀諸甚詳（岡警刑移字第一０六六號警卷第七頁），更見該等閘閥絕非
    無人之物，從而，被告空言否認，所辯無非子虛，自不足採，本件事證明確，被
    告犯行堪以認定。
二、查扣案之鋸子一把及扳手二支，均係足以對他人生命、身體造成危險之兇器，被
    告於九十三年六月三十日持鋸子行竊，係犯刑法第三百二十一條第一項第三款之
    攜帶兇器加重竊盜罪；至被告於同年七月二日徒手竊取鋼管之物，則係犯刑法第
    三百二十條第一項之普通竊盜罪；另被告於同年八月五日持扳手竊盜，且在尚未
    卸下鍋爐閘閥而不遂時即遭查獲，係犯刑法第三百二十一條第二項、第一項第三
    款之攜帶兇器加重竊盜未遂罪。又公訴人以被告於九十三年六月三十鋸子鋸斷高
    壓鋼管八支，而於尚未離開現場之際為警查獲，而謂被告係攜帶兇器加重竊盜未
    遂云云，惟被告既已將高壓鋼管八支鋸斷，則該等鋼管應認已置於被告實力支配
    之下，縱被告尚未離開竊盜之現場，應仍認竊盜業已既遂，公訴意旨就此認係竊
    盜未遂，尚有未洽。被告與呂鳳樑間就九十三年六月三十日之竊盜犯行，有犯意
    之聯絡，行為之分擔，均為共同正犯。核被告所為三次竊盜行為，時間緊接，所
    犯之罪名相同，顯係出於概括之犯意為之，為連續犯，爰依刑法第五十六條之規
    定以一情節較重之共同攜帶兇器加重竊盜罪論，並加重其刑。又被告前曾犯違反
    毒品危害防制條例案件，經本院判處有期徒刑一年確定，並於民國（下同）九十
    二年十一月五日執行完畢，五年以內再犯本件有期徒刑以上之罪，為累犯，依刑
    法第四十七條規定加重其刑，並遞加之。公訴人雖未就被告所犯九十三年七月二
    日普通竊盜及同年八月五日之加重竊盜未遂罪部分起訴，惟查被告所犯該罪，與
    經起訴之罪有連續犯之關係，屬裁判上一罪，為起訴效力所及，本院自得併予審
    酌，附此敘明。公訴人就本案請求量處有期徒刑十月，爰審酌被告除有違反毒品
    危害防制條例案件，經判處罪刑確定，並執行完畢，已如前述外，更有曾犯竊盜
    、侵占及多次麻醉藥品管理條例、肅清煙毒條例等罪，均遭判處罪刑在案，亦有
    臺灣高等法院被告全國前案紀錄表可按，足見被告素行不良，今又再犯本件竊盜
    犯行，且屢遭查獲，仍連續犯罪，惡性更屬不輕，且犯後仍無悔悟，猶無端狡辯
    ，態度惡劣，然慮及其並未致被害人有重大之財產損失等一切情狀，公訴人求處
    之刑罰，尚嫌過輕，量處如主文所示之刑，以示懲儆。至被告供竊盜使用之鋸子
    一把及扳手二支，扳手二支被告已於審理時坦承係其所有（本院卷第四八頁），
    至鋸子一把既係供被告及共犯呂鳳樑共同竊盜所用，業據其等供述於前，且被害
    人丙○○於審理中亦陳明該鋸子非永順公司所有之物（本院卷第八二頁），是本
    院認前開鋸子應係被告及共犯呂鳳樑所有之物，是連同扳手二支均依刑法第三十
    八條第一項第二款之規定沒收之。
據上論斷，應依刑事訴訟法第二百九十九條第一項前段，刑法第二十八條、第五十六
條、第三百二十一條第一項第三款、第四十七條、第三十八條第一項第二款，判決如
主文。
本案經檢察官丁○○到庭執行職務。
中      華      民      國      九十三    年    十一      月    十七    日
                                    臺灣高雄地方法院刑事第三庭
                                        審判長法  官  黃仁松
                                              法  官  陳玉聰
                                              法  官  高思大
右正本證明與原本無異。
如不服本判決，應於判決送達後十日內向本院提出上訴狀，上訴於台灣高等法院高雄
分院（須附繕本）。
                                              書記官  蔡語珊
中      華      民      國      九十三    年    十一      月    十八    日
附錄條文：
刑法第三百二十一條第一項第三款
            犯竊盜罪而有左列情形之一者，處六月以上、五年以下有期徒刑：
            三  攜帶兇器而犯之者。
